【裁判字號】    95,交聲,83
【裁判日期】    950222
【裁判案由】    違反道路交通管理處罰條例聲明異議
【裁判全文】
臺灣桃園地方法院交通事件裁定          95年度交聲字第83號
原處分機關  交通部公路總局新竹區監理所中壢監理站
異  議  人
即受處分人  甲○○
上列受處分人因違反道路交通管理處罰條例案件，對於原處分機
關交通部公路總局新竹區監理所中壢監理站95年1 月20日所為之
處分（原處分案號：桃監裁罰字第裁53-ZFB020195號），聲明異
議，本院裁定如下：
    主  文
原處分撤銷。
甲○○行駛於高速公路，而不遵管制之規定，處罰鍰新台幣仟
元，並記違規點數一點。
    理  由
一、原處分意旨略以：異議人即受處分人甲○○於民國九十四年
    十一月六日晚間八時二十二分許，駕駛六八０五—ＧＴ號自
    用小客車，行經國道三號高速公路北上大溪環道有燈光號誌
    管制之匝道入口處時，闖越紅燈，為原舉發機關內政部警政
    署國道公路警察局以照相逕行舉發，因依道路交通管理處罰
    條例第五十三條第一項規定，裁處異議人罰鍰新台幣（下同
    ）二千七百元。
二、異議意旨略以：異議人係在綠燈時駕車穿越前開高速公路匝
    道入口，惟因前方車輛壅塞，以致異議人車速減緩，而在異
    議人車輛已通過停止線四分之三時，燈號轉為紅燈，因而遭
    到自動照相設備照相闖紅燈。是故，本件警員舉發異議人違
    規闖越紅燈，甚不合理，為此請准予撤銷原處分另為適法處
    分云云。
三、經查，異議人甲○○駕駛六八０五—ＧＴ號自用小客車，於
    九十四年十一月六日晚間八時二十二分許，行經國道三號高
    速公路北上大溪環道有燈光號誌管制之匝道入口處，紅燈亮
    起後０點六秒時，超越停止線進入路口；於紅燈亮起後一點
    二秒時，仍以時速十九公里之速度前進，並未停車之事實，
    有舉發違規照片二張附卷可稽。是異議人駕駛車輛行經有燈
    號管制之匝道入口，未遵守燈號管制，闖越紅燈之違規事實
    ，甚為明確，應堪認定。
四、異議人雖辯稱略以：伊係在綠燈時駕車通過匝道入口，惟因
    前方車輛壅塞，致車速減緩，未能通過云云。惟查，本件匝
    道入口之燈號為三時相，即綠燈、黃燈以及紅燈，且異議人
    在駕車通過匝道入口時，前車並無回堵致無法前進之狀態，
    此有卷附舉發違規照片可稽。而本件異議人在駕車通過舉發
    地點時，仍有時速約十九公里之速度，此則如前述。準此，
    倘異議人確係於綠燈時駕車通過舉發地點，以本件燈號在綠
    燈轉變為紅燈前，尚有黃燈緩衝而言，異議人之車輛在紅燈
    亮起前，決無未通過舉發地點之理。異議人上開所辯應係卸
    責之詞，不足採信。
五、首按，交通法庭認為聲明異議雖無理由，而原處分不當或違
    法者，應以裁定將原處分經聲明異議之部分撤銷，並自為裁
    定，道路交通案件處理辦法第二十條前段定有明文。次按，
    「汽車行駛於高速公路，而不遵管制之規定者，處汽車駕駛
    人新台幣三千元以上六千元以下罰鍰」，道路交通管理處罰
    條例第三十三條第一項定有明文；違反上揭規定者，並應依
    同條例第六十三條第一項第一款規定，記違規點數一點。又
    匝道依高速公路交通管制規則第二條第十一款規定，係指交
    流道中為加減速車道及主線車道與其他道路間之連接部分，
    應屬高速公路之一部分。經查，異議人確有駕車不遵守匝道
    上設置之燈號管制等違規情事，已如前述，依上說明，係在
    高速公路行車不遵守管制規定，自應適用上開規定處罰。
六、原處分機關引用道路交通管理處罰條例第五十三條規定：「
    汽車駕駛人，行經有燈光號誌管制之交岔路口闖紅燈者，處
    新臺幣一千八百元以上五千四百元以下罰鍰」，裁處異議人
    罰鍰二千七百元，雖非無見，惟上開規定核屬前揭處罰條例
    第三十三條第一項規定之補充規定，是則，異議人在高速公
    路上駕車不遵守管制規定，既應適用前揭處罰條例第三十三
    條第一項規定處罰，依上說明，即不再適用上揭處罰條例第
    五十三條規定處罰。異議人以其並未違規闖越紅燈為由，向
    本院聲明異議，雖無理由，惟原處分既有前開瑕疵，仍屬無
    可維持，應由本院予以撤銷改判。爰審酌本件異議人違規之
    情節，並參酌上揭處罰條款之罰鍰額度為三千元以上六千元
    以下、「違反道路交通管理事件統一裁罰基準及處理細則」
    等一切情狀，裁定如主文。
據上論斷，應依道路交通案件處理辦法第二十條前段，道路交通
管理處罰條例第三十三條第一項、第六十三條第一項第一款，裁
定如主文。
中    華    民    國    95    年    2     月    22    日
                    交通法庭  法  官   陳彥宏
以上正本證明與原本無異。
如不服本裁定，應於送達後5 日內，向本院提出抗告狀。
                              書記官   翁其良
中    華    民    國    95    年    2     月    22    日


司法院資訊處製作；財團法人民間司法改革基金會備份。
